臺灣高雄地方法院刑事判決　　　　　110年度審交易字第956號
公　訴　人　臺灣高雄地方檢察署檢察官
被　　　告　吳盛發


上列被告因公共危險案件，經檢察官提起公訴（110 年度偵字第
00000 號），因被告於準備程序進行中就被訴事實為有罪之陳述
，經本院裁定改依簡式審判程序審理，判決如下：
    主  文
吳盛發犯不能安全駕駛動力交通工具罪，累犯，處有期徒刑柒月
。
    事實及理由
一、本件被告吳盛發所犯非死刑、無期徒刑、最輕本刑為3 年以
    上有期徒刑之罪或高等法院管轄第一審案件，其於準備程序
    進行中，就被訴事實為有罪之陳述，經告知簡式審判程序之
    旨，並聽取當事人之意見後，本院認宜進行簡式審判程序，
    爰依刑事訴訟法第273 條之1 第1 項規定，裁定進行簡式審
    判程序。又因改行簡式審判程序之故，依刑事訴訟法第159
    條第2 項之規定，本件不受同法第159 條第1 項傳聞法則之
    限制，合先敘明。
二、本案犯罪事實及證據，除證據部分增列「被告於本院審理時
    之自白」外，其餘均引用檢察官起訴書所載（如附件）。
三、核被告所為，係犯刑法第185 條之3 第1 項第1 款之不能安
    全駕駛動力交通工具罪。又被告前因酒後不能安全駕駛致交
    通危險案件，經本院109 年度交簡字第851 號判決判處有期
    徒刑6 月（併科罰金新臺幣3 萬元）確定，有期徒刑部分於
    民國109 年11月13日易科罰金執行完畢一節，有臺灣高等法
    院被告前案紀錄表在卷可查，其於有期徒刑執行完畢後5 年
    以內，故意再犯本案有期徒刑以上之罪，為累犯。而司法院
    釋字第775 號解釋文及理由之意旨，係指構成累犯者，不分
    情節，一律加重最低本刑，於不符合刑法第59條所定要件之
    情形下，致生行為人所受之刑罰超過其所應負擔罪責之個案
    ，不符罪刑相當原則、比例原則。於此範圍內，在修正前，
    為避免發生上述罪刑不相當之情形，法院就該個案應裁量是
    否加重最低本刑；依此，該解釋係指個案應量處最低法定刑
    、又無法適用刑法第59條在內減輕規定之情形，法院應依此
    解釋意旨裁量不予加重最低本刑（最高法院108 年度台上字
    第338 號判決意旨參照）。本院審酌被告前開累犯情形及本
    案犯罪情節後，認並無該解釋意旨所指情事，故被告本案犯
    行仍應依刑法第47條第1 項規定加重其刑。
四、爰以行為人之責任為基礎，審酌被告理應知悉酒精對人之意
    識能力具有不良影響，仍於酒後吐氣酒精濃度達每公升0.60
    毫克狀況下，罔顧公眾之交通安全，騎乘機車行駛於道路上
    ，所為實可非議；然念被告犯後坦承犯行，態度尚可，且行
    車期間幸未肇事致他人受傷，危害尚未擴大，兼衡被告於本
    院審理時自陳之智識程度及經濟狀況（詳見本院審交易卷第
    35頁）、素行（詳見卷附臺灣高等法院被告前案紀錄表；構
    成累犯部分不予重複評價），暨檢察官具體求刑之意見（詳
    見本院審交易卷第35頁）等一切情狀，量處如主文所示之刑
    。
本案經檢察官陳彥竹提起公訴，檢察官范文欽到庭執行職務。
據上論斷，應依刑事訴訟法第273 條之1 第1 項、第299 條第1
項前段、第310 條之2 、第454 條第2 項，判決如主文。
中    華    民    國   111    年     1    月    17    日
                  刑事第五庭    法  官  林明慧
以上正本證明與原本無異。
如不服本判決應於收受判決後20日內向本院提出上訴書狀，並應
敘述具體理由。其未敘述上訴理由者，應於上訴期間屆滿後20日
內向本院補提理由書(均須按他造當事人之人數附繕本)「切勿逕
送上級法院」。
因疫情而遲誤不變期間，得向法院聲請回復原狀。
中    華    民    國   111    年    1     月    17    日
                                書記官  鄭永媚
附錄本判決所引法條
中華民國刑法第185 條之3 第1 項第1 款
駕駛動力交通工具而有下列情形之一者，處2 年以下有期徒刑，
得併科20萬元以下罰金：
一、吐氣所含酒精濃度達每公升零點二五毫克或血液中酒精濃度
    達百分之零點零五以上。
【附件】
臺灣高雄地方檢察署檢察官起訴書
                                    110年度偵字第20456號
    被      告  吳盛發  男  60歲（民國00年0月0日生）
                        住高雄市○○區○○街00號5樓
                        國民身分證統一編號：Z000000000號
上被告因公共危險案件，已經偵查終結，認應提起公訴，茲將犯
罪事實及證據並所犯法條分敘如下：
        犯罪事實
一、吳盛發前因公共危險案件，經臺灣高雄地方法院以109 年度
    交簡字第851 號判決判處有期徒刑6 月確定，於民國109 年
    11月13日易科罰金執行完畢。詎仍不知悔改，於110 年9 月
    20日18時許，在高雄市前鎮區53碼頭飲用保力達酒後，明知
    其服用酒類，控制力及注意力已達不能安全駕駛動力交通工
    具之程度，仍騎乘屬於動力交通工具之車牌號碼000-0000號
    普通重型機車上路。嗣於同日19時許，行經高雄市前鎮區二
    聖一路與凱旋三路口時，因臉色潮紅為警攔檢，並於同日19
    時5 分許施以檢測，得知其吐氣所含酒精濃度達每公升0.60
    毫克後，始發現上情。
二、案經高雄市政府警察局前鎮分局報告偵辦。
        證據並所犯法條
一、上揭犯罪事實，業據被告吳盛發於警詢及本署偵查中坦承不
    諱，復有高雄市政府警察局前鎮分局酒精濃度呼氣測試報告
    、高雄市政府警察局舉發違反道路交通管理事件通知單、呼
    氣酒精測試器檢定合格證書、公路監理電子閘門、車輛詳細
    資料報表各1 份在卷可參，足認被告自白與事實相符，本件
    事證明確，被告犯嫌應堪認定。
二、核被告所為，係犯刑法第185 條之3 第1 項第1 款之酒後駕
    車罪嫌。又被告前有如犯罪事實欄所載之論罪科刑及執行情
    形，有本署刑案資料查註紀錄表附卷可憑，其於徒刑執行完
    畢5 年內，故意再犯本件有期徒刑以上之罪，為累犯，請依
    刑法第47條第1 項規定及大法官釋字第775 號意旨裁量是否
    加重其刑。
三、依刑事訴訟法第251 條第1 項提起公訴。
    此  致
臺灣高雄地方法院
中    華    民    國   110    年    10    月    20    日
                          檢  察  官    陳彥竹
上正本證明與原本無異
中    華    民    國   110    年    11    月    2     日
                          書 記 官     陳美靜
所犯法條：
中華民國刑法第185條之3
駕駛動力交通工具而有下列情形之一者，處二年以下有期徒刑，
得併科二十萬元以下罰金：
一、吐氣所含酒精濃度達每公升零點二五毫克或血液中酒精濃度
達百分之零點零五以上。
二、有前款以外之其他情事足認服用酒類或其他相類之物，致不
能安全駕駛。
三、服用毒品、麻醉藥品或其他相類之物，致不能安全駕駛。
因而致人於死者，處三年以上十年以下有期徒刑；致重傷者，處
一年以上七年以下有期徒刑。
曾犯本條或陸海空軍刑法第五十四條之罪，經有罪判決確定或經
緩起訴處分確定，於五年內再犯第一項之罪因而致人於死者，處
無期徒刑或五年以上有期徒刑；致重傷者，處三年以上十年以下
有期徒刑。